臺灣高雄地方法院刑事判決             100年度訴字第1118號
公  訴  人  臺灣高雄地方法院檢察署檢察官
被      告  姚順來
上列被告因違反毒品危害防制條例案件，經檢察官提起公訴（10
0年度偵字第21276號），被告就被訴事實為有罪之陳述，經告知
簡式審判程序之旨，並聽取被告與公訴人之意見後，本院合議庭
裁定由受命法官獨任進行簡式審判程序，本院判決如下：
    主  文
姚順來施用第一級毒品，累犯，處有期徒刑拾月。扣案之第二級
毒品甲基安非他命壹包（含包裝袋，驗後淨重零點壹貳捌公克）
，沒收銷燬之。
    事  實
一、姚順來曾於民國89年間，因施用毒品案件，經檢察官提起公
    訴並聲請戒治，由本院以89年度毒聲字第9466號裁定令入戒
    治處所施以強制戒治，經停止戒治而於90年6 月12日出所，
    後於91年1 月16日強制戒治期滿執行完畢。又於97年間，因
    竊盜案件，經本院分別以97年審簡字第3629號判處有期徒刑
    5月、以97年易字第1075號判處有期徒刑9月確定；另因毒品
    案件經本院分別以97年審訴字第4631號、以97年審訴字第51
    84號各判處有期徒刑8月確定，上開4罪所處之刑經本院以98
    年度審聲字第1186號裁定應執行有期徒刑2年3月，於99年7
    月22日縮短刑期假釋出監，於99年10月8日保護管束期滿，
    未經撤銷假釋視為執行完畢。詎其猶不知戒除毒癮，復基於
    施用第一級毒品海洛因及第二級毒品甲基安非他命之犯意，
    於100年6月28日某時許，在高雄市旗津區北汕巷105之3號住
    處，以將海洛因及甲基安非他命一併摻入香菸點火引燃，以
    吸食煙霧之方式，同時施用第一級毒品海洛因及第二級毒品
    甲基安非他命1次。嗣於同年月29日19時30分許，在高雄市
    旗津區○○○路900巷21號前，因姚順來騎乘機車未戴安全
    帽，為警攔檢盤查，姚順來旋即將甲基安非他命1包（驗後
    淨重0.128公克）丟棄在地上，為警當場查扣，經採集其尿
    液送驗，檢驗結果呈嗎啡、可待因、安非他命及甲基安非他
    命陽性反應，而查悉上情。
二、案經高雄市政府警察局鼓山分局移送臺灣高雄地方法院檢察
    署檢察官偵查起訴。
    理  由
一、按本件被告姚順來所犯係死刑、無期徒刑、最輕本刑為3年
    以上有期徒刑以外之罪，其於準備程序就前揭被訴事實為有
    罪之陳述，經受命法官告知簡式審判程序之旨，並聽取其與
    檢察官意見後，本院認無不得或不宜改依簡式審判程序進行
    之處，爰依刑事訴訟法第273條之1第1項、第284條之1，裁
    定本件由受命法官獨任進行簡式審判程序，合先敘明。
二、前揭犯罪事實，業據被告於本院審理中坦承不諱，且其前開
    為警查獲後，經採集尿液送檢之檢驗結果，發現其尿液呈施
    用第一級毒品海洛因後所會代謝產生之嗎啡、可待因陽性反
    應，及施用第二級毒品甲基安非他命後所會代謝產生之甲基
    安非他命、安非他命陽性反應，此有台灣檢驗科技股份有限
    公司100年7月14日KH/2011/00000000號濫用藥物檢驗報告在
    卷可稽（見偵卷第26頁）。此外，被告前開自白，並有甲基
    安非他命1包（驗後淨重0.128公克）扣案足憑，上開扣案物
    品，經高雄醫學大學附設中和紀念醫院鑑驗結果，確係第二
    級毒品甲基安非他命無訛，有該院100年8月23日第00000-00
    0號檢驗報告附卷可佐（見審訴卷第25頁），足徵被告前開
    自白顯與事實相符，堪以採信，本件事證明確，被告前開犯
    行，均堪認定。另被告因施用毒品案件，有如事實欄所載之
    觀察、勒戒執行完畢後5年內，再犯施用毒品罪而經依法追
    訴處罰等事實，有臺灣高等法院被告前案紀錄表在卷可憑，
    是被告既曾於「5年內再犯」，且經法院判處罪刑確定，被
    告復於
    本件施用第一、二級毒品為警查獲，即非屬毒品危害防制條
    例第20條第3項所定「5年後再犯」之情形，仍應依法論罪科
    刑。
三、核被告所為，係犯毒品危害防制條例第10條第1項之施用第
    一級毒品及同條例第10條第2項之施用第二級毒品罪。被告
    持有第一、二級毒品之行為，已為其後施用之高度行為所吸
    收，均不另論罪。被告同時施用海洛因及甲基安非他命，為
    想像競合犯，應依刑法第55條之規定，從一重之施用第一級
    毒品罪論處。檢察官認被告所犯上開二罪係各別起意，應依
    數罪併罰之例處斷，與被告之供述不符，復無其他事證可佐
    ，尚有未洽。又被告有如上所載之犯罪科刑及執行情形，有
    臺灣高等法院被告前案紀錄表在卷可查，其於受有期徒刑執
    行完畢後，5年內故意再犯本件有期徒刑以上之罪，為累犯
    ，應依刑法第47條第1項規定，加重其刑。本院審酌被告前
    因施用毒品案件，歷經觀察、勒戒及法院科刑判決後，仍再
    行施用毒品，被告履經查獲仍一犯再犯，顯見不能抗拒毒品
    誘惑，自需施以相當之刑罰，以期收教化之功能，並協助其
    戒去毒癮，惟考量其犯罪後坦承犯行，及施用毒品本質上係
    屬戕害自身健康之行為，尚未直接危害他人，反社會性之程
    度顯然較低，及其前因施用毒品經論罪科刑之次數，暨其犯
    罪之動機、目的、手段等一切具體情狀，量處如主文所示之
    刑，以示懲儆。
四、本案扣得之甲基安非他命1包，經送鑑驗，確為第二級毒品
    甲基安非他命無訛，業如前述，應依毒品危害防制條例第18
    條第1項前段之規定，不問屬於犯人與否，沒收銷燬之。至
    於鑑驗耗損之毒品，既已滅失，爰不再行諭知沒收銷燬，併
    此敘明。
據上論斷，應依刑事訴訟法第273 條之1 第1 項、第299 條第1
項前段，毒品危害防制條例第10條第1 項、第2 項、第18條第1
項前段，刑法第11條、第47條第1項、第55條，判決如主文。
本案經檢察官楊景婷到庭執行職務。
中    華    民    國    100    年    11    月    4    日
                      刑事第十七庭  法  官  楊儭華
以上正本經核與原本無異。
如不服本判決應於收受送達後10日內向本院提出上訴書狀，並應
敘述具體理由；如未敘述上訴理由者，應於上訴期間屆滿後20日
內向本院補提理由書（均須按他造當事人之人數附繕本）「切勿
逕送上級法院」。
                                    書記官  林國龍
中    華    民    國    100    年    11    月    4    日
附錄本案論罪科刑法條：
毒品危害防制條例第10條
施用第一級毒品者，處 6 月以上 5 年以下有期徒刑。
施用第二級毒品者，處 3 年以下有期徒刑。